# 求助陈版主，关于企业关爱基金的会计处理

提问人：luohongxiu 时间：2022-06-16 17:22:20
请教陈版主，我现在所在的企业有一项员工关爱基金的福利政策，所有自愿加入关爱基金的员工，在每月工资中固定捐赠 10 元至指定账户，公司每月根据员工捐赠总额同等捐赠。 当员工本人因自然灾害导致家庭财产损失、员工本人身患重大疾病、员工本人因突发事件导致意外伤残、员工本人的直系亲属因身患重疾或意外导致伤残、员工本人因工受伤等情况出现时，公司从关爱基金中按标准补助给员工。
由于职工福利费需要据实列支，应付未付的福利费可以计提，即针对过去已发生的交易或事项，而不是针对未来可能支出的拨备。
目前企业做法：
1 、每月计提时：借：管理费用-福利费 20 （员工10+公司 10 ）
贷：其他应付款 20
2 、实际发放时：借：其他应付款 10 （实际发放按发放标准来）
贷：银行存款 10
我的疑惑是，该笔关爱基金每月计提时，是否可以计入员工福利费？因为这是对未来可能发生的费用，不应作为员工福利费。如果发放员工工资时少发放 10 元但不计入费用，该笔款项是否可以计入其他流动资产，待实际发生时分摊计入费用？

回答人：chenyiwei
该基金每月计提时，公司负担部分可以列入福利费，而员工个人承担部分应从其“应付职工薪酬——工资和奖金”中扣减，不应确认为本企业的成本费用。
另外要关注：当员工遭遇特定情况时，按约定标准补偿给职工，这种情况类似于设定受益计划，实质是企业和员工共同出资的一种相互保险。在这种情况下，应明确企业承担的补助责任是否以该基金的实有余额为限？是否有必要运用精算方法估计其负债余额？